臺灣桃園地方法院刑事判決　　　　　　　95年度訴字第2625號
公　訴　人　臺灣桃園地方法院檢察署檢察官
被　　　告　乙○○
　　　　　　　　　　（現因他案於臺灣新竹戒治所執行中）
指定辯護人　本院公設辯護人甲○○
上列被告因毒品危害防制條例案件，經檢察官聲請以簡易判決處
刑（95年度偵字第8194號），本院認為不宜以簡易判決處刑，改
依通常訴訟程序審理後，被告於準備程序進行中為有罪之陳述，
經本院合議庭裁定由受命法官獨任進行簡式審判程序審理後，檢
察官聲請改依協商程序而為判決，本院判決如下：
    主      文
乙○○連續轉讓第二級毒品，處有期徒刑捌月，減為有期徒刑肆
月，如易科罰金以銀元參佰元即新台幣玖佰元折算壹日；又幫助
施用第一級毒品，處有期徒刑伍月，減為有期徒刑貳月又拾伍日
，如易科罰金以銀元參佰元即新台幣玖佰元折算壹日；又幫助施
用第二級毒品，處有期徒刑參月，減為有期徒刑壹月又拾伍日，
如易科罰金以銀元參佰元即新台幣玖佰元折算壹日。應執行有期
徒刑陸月，如易科罰金以銀元參佰元即新台幣玖佰元折算壹日。
    事實及理由
一、犯罪事實及證據均引用起訴書之記載（如附件），證據部分
    並補充被告於本院審理時之自白。另被告、證人蔡東昇雖皆
    稱轉讓之物為安非他命，然查安非他命、甲基安非他命均屬
    安非他命類禁藥，亦皆為毒品危害防制條例第2 條第2 項第
    2 款所規定之第二級毒品，若未經實際鑑驗究屬安非他命或
    甲基安非他命，一般提供及施用者均泛稱為安非他命，而參
    以於被告住處扣得之白粉，經送驗後，判定有甲基安非他命
    成分，此有行政院衛生署管制藥品管理局檢驗成績書乙紙在
    卷可佐。可見被告及證人蔡東昇前開所述轉讓「安非他命」
    之事實，實際均為轉讓「甲基安非他命」，起訴書誤載被告
    係轉讓安非他命，應予更正。綜上，本件事證明確，被告犯
    行已堪認定，應予依法論科。
二、本件經檢察官與被告於審判外達成協商之合意且被告已認罪
    ，其合意內容詳如主文所示。經查：上開協商合意並無刑事
    訴訟法第455 條之4 第1 項所列情形，檢察官聲請改依協商
    程序而為判決，本院爰不經言詞辯論，於協商合意範圍內為
    協商判決。
三、論罪科刑部分：
    核被告所為，係犯毒品危害防制條例第8 條第2 項之轉讓第
    2 級毒品罪、刑法第30條第1 項、毒品危害防制條例第10條
    第1 、2 項之幫助施用第1 、2 級毒品罪。被告前後多次轉
    讓第2 級毒品行為，時間緊接，所犯係構成要件相同之罪名
    ；被告行為後，刑法第56條連續犯之規定，業於94年1 月7
    日修正公布刪除，並於95年7 月1 日施行，則被告之犯行，
    因行為後新法業已刪除連續犯之規定，此刪除雖非犯罪構成
    要件之變更，但顯已影響行為人刑罰之法律效果，自屬法律
    有變更，依新法第2 條第1 項規定，比較新、舊法結果，仍
    應適用較有利於被告之行為時法律即舊法論以連續犯（最高
    法院95年第8 次刑事庭會議決議參照），並依修正前刑法第
    56條之規定加重其刑。被告幫助施用第1 、2 級毒品罪，應
    依刑法第30條第2 項減輕之。爰審酌被告轉讓、幫助施用毒
    品犯行對他人健康之危害、犯罪手段、犯後態度等一切情狀
    ，分別量處如主文所示之刑。被告其中之1 之宣告刑，因不
    得易科罰金，故經定刑後，本亦不得宣告易科罰金，然中華
    民國九十六年罪犯減刑條例已實施，被告經依該條例減刑並
    定刑後，符合宣告易科罰金之折算標準，再被告於犯罪時之
    刑法第41條第1 項前段規定：「犯最重本刑為5 年以下有期
    徒刑以下之刑之罪，而受6 個月以下有期徒刑或拘役之宣告
    ，因身體、教育、職業、家庭之關係或其他正當事由，執行
    顯有困難者，得以1 元以上3 元以下折算一日，易科罰金。
    」又被告行為時之易科罰金折算標準，修正前罰金罰鍰提高
    標準條例第2 條前段（現已刪除）規定，就其原定數額提高
    為100 倍折算1 日，則本件被告行為時之易科罰金折算標準
    ，應以銀元300 元折算1 日，經折算為新臺幣後，應以新臺
    幣900 元折算為1 日。惟95年7 月1 日修正公布施行之刑法
    第41條第1 項前段則規定：「犯最重本刑為五年以下有期徒
    刑以下之刑之罪，而受六個月以下有期徒刑或拘役之宣告者
    ，得以新臺幣一千元、二千元或三千元折算一日，易科罰金
    。」比較修正前後之易科罰金折算標準，以95年7 月1 日修
    正公布施行前之規定，較有利於被告，則應依刑法第2 條第
    1 項前段，適用修正前刑法第41條第1 項前段規定，定其折
    算標準。再被告行為時（修正前）、修正後之刑法第41條第
    2 項、第51條第5 款規定，以修正前之規定對被告為有利，
    自應適用修正前之規定。末以，扣案物品與本案無關，不宣
    告沒收。
四、應適用之法條：刑事訴訟法第273 條之1 第1 項、第455 條
    之4 第2 項、第455 條之8 、第454 條，毒品危害防制條例
    第8 條第2 項、第10條第1 項、第2 項，刑法第2 條第1 項
    、第11條前段、第30條、（修正前）第56條、（修正前）第
    41條，廢除前罰金罰鍰提高標準條例第2 條，現行法規所定
    貨幣單位折算新台幣條例第2 條，中華民國九十六年罪犯減
    刑條例第2 條第1 項第3 款、第7 條、第9 條、第10條第1
    項，判決如主文。
五、本判決除有刑事訴訟法第455 條之4 第1 項第1 款、第2 款
    、第4 款、第6 款、第7 款所定情形之一，或違反同條第2
    項規定者外，不得上訴。
六、如不服本件判決，得自收受判決送達之日起10日內，向本院
    提出上訴書狀，上訴於第二審法院。
中　　華　　民　　國　　96　　年　　8 　　月　　16　　日
                  刑事第十二庭    法  官  曾雨明
以上正本證明與原本無異。
上訴請依事實及理由欄第五、六項辦理。
                                  書記官　施春祝
中　　華　　民　　國　　96　　年　　8 　　月　　16　　日
附錄本案論罪科刑法條全文：
毒品危害防制條例第8 條第2 項、第10條第1 項、第2 項
毒品危害防制條例第8條第2項
轉讓第二級毒品者，處 6 月以上 5 年以下有期徒刑，得併科新
臺幣 70 萬元以下罰金。
毒品危害防制條例第10條第1項、第2項
施用第一級毒品者，處 6 月以上 5 年以下有期徒刑。
施用第二級毒品者，處 3 年以下有期徒刑。
附件：
